臺灣高雄地方法院民事判決
111年度雄小字第93號
原      告  廣鐸企業有限公司

法定代理人  王坤灝  
訴訟代理人  李天發  


被      告  德馬租賃有限公司


法定代理人  黃玟蘭  

訴訟代理人  莊偉立  
上列當事人間清償債務事件，經本院於民國111 年2 月24日言詞
辯論終結，判決如下：
    主  文
被告應給付原告新臺幣壹萬柒仟元，及自民國一一０年八月三日
起至清償日止，按週年利率百分之五計算之利息。
訴訟費用新臺幣壹仟元由被告負擔。
本判決得假執行，但被告以新臺幣壹萬柒仟元供擔保後得免為假
執行。
    事  實
原告主張被告於民國110 年4 月13日與其簽訂TMS POS軟體系統
（下稱系爭軟體）之租賃契約（下稱系爭契約），被告依系爭契
約應於系爭軟體安裝完成7 日內支付尾款新臺幣（下同）17,000
元，其業分別於110 年4 月15日完成系爭軟體安裝、110 年4 月
22日完成設備使用教育訓練，故請求被告給付系爭契約之尾款及
自支付命令繕本送達翌日起至清償日止，按週年利率5%計算之利
息，業據其提出與所述相符之報價單、系爭契約、系爭軟體安裝
完成拍攝畫面、教育訓練明細單出貨單、客戶應收費用傳票為證
，經本院核對無訛。又被告雖以原告所安裝之系爭軟體與當初商
談的內容有落差，其仍需同時開啟系爭軟體及蝦皮商城的系統，
才能辦理銷售沖帳，另原告將系爭契約帶回用印還沒交還、審閱
期也不足云云，拒絕給付尾款。然原告於系爭契約簽立前即已提
供包含系爭軟體在內之多款系統報價單供被告挑選作為簽訂系爭
契約之依據，有前揭報價單在卷可參，且被告於本院審理時亦不
否認原告在系爭軟體安裝完成後，有開啟該系統與被告確認，並
有被告法定代理人於110 年4 月23日系爭軟體安裝完成翌日簽覈
之教育訓練明細單附卷可稽，是被告抗辯其係因不知原告提供之
系爭軟體與商談內容不符而當下沒能向原告反應，要不足採信。
另民事契約之成立不以書面為必要，兩造均為企業經營者且系爭
軟體之租賃亦係作為被告營業使用，故無消費者保護法關於審閱
期之適用，是被告尚不能以此作為拒付尾款之理由，從而，原告
依系爭契約之法律關係，請求被告給付17,000元，及自支付命令
繕本送達翌日即110 年8 月3 日起至清償日止，按週年利率5%計
算之利息，為有理由，應予准許。本件訴訟係適用小額程序為被
告敗訴之判決，依民事訴訟法第436 條之20規定，依職權宣告假
執行。並依同法第436 條之23準用同法第436 條、第392 條第2 
項規定，依職權宣告被告預供擔保後，得免為假執行。
中　　華　　民　　國　　111 　年　　3 　　月　　22　　日
                  高雄簡易庭  法      官  謝宗翰
以上正本係照原本作成。
民事訴訟法第436條之24第2項：對於本判決之上訴，非以違背法
令為理由，不得為之。
如對本判決上訴，須於判決送達後20日內向本院提出上訴狀，並
須表明原判決所違背之法令及其具體內容與依訴訟資料可認為原
判決有違背法令之具體事實之上訴理由。（均須按他造當事人之
人數附繕本）。
中　　華　　民　　國　　111 　年　　3 　　月　　28　　日
                              書  記  官  蔡靜雯